# 抵偿汽车的处理

提问人：釜山 时间：2020-09-07 09:26:00
B为汽车零部件企业，向A汽车公司提供零部件。A公司将自产汽车若干台销售给B零部件企业，B企业接受A公司开具的发票、合格证等，并对车辆上牌、保险。A公司对B公司销售的该等车辆，约定B公司在三年内不能将该等车辆转让给第三方。B公司私下将该等汽车以原价（A公司开票价）分别抵偿给供应商，由于开不了专用发票，汽车不能过户，账面未能作资产处置，账面也未抵消应付供应商款项。由于汽车数量较多，金额较大，B公司每月计提折旧。
请问：（不考虑B公司未按照A公司约定三年内不出售汽车的合法性）
1.B公司能否将上述汽车作为持有待售资产列报？
2.B公司是否可以在转移汽车时（实质上转移）作为资产处置？

回答人：chenyiwei
从经济实质上看，这批车辆使用的控制权已经转移给供应商，转让作价已经确定，故这些抵债车辆在转让给供应商之后不再满足确认为本企业资产的条件，应当终止确认，由于是平价转让，故处置损益为零（假设不考虑相关税费）。
如果三年后汽车过户的费用需由本企业承担的，则本企业应就此确认预计负债。